【裁判字號】    95,聲,797
【裁判日期】    950707
【裁判案由】    確定訴訟費用
【裁判全文】
臺灣高雄地方法院民事裁定               95年度聲字第797號
抗  告  人  甲○○
            乙○○
            丙○○
            丁○○
相  對  人  高雄市政府
法定代理人  戊○○
上列當事人間給付使用土地補償金事件，抗告人對於本院民國95
年6 月15日所為確定訴訟費用額之裁定提起抗告，本院裁定如下
：
    主  文
原裁定廢棄。
相對人應賠償抗告人之訴訟費用額確定為新臺幣肆萬柒仟伍佰肆
拾伍，及自本裁定送達翌日起至清償日止，按年息百分之五計算
之利息。
抗告費用由相對人負擔。
    理  由
一、抗告意旨略以：伊等前就本件給付使用土地補償金事件曾於
    二審審理中為鑑定訟爭標的而支付高雄市結構工程工業技師
    公會之鑑定費新臺幣（下同）54,000元，惟原裁定漏未將此
    費用計入訴訟費用額，為此依法提起抗告等語，並提出臺灣
    高等法院高雄分院94年6 月22日94雄分院謀民實93上易206
    字第04923 號函、高雄市結構工程工業技師公會收據等件為
    證。
二、按「原法院或審判長認抗告為有理由者，應撤銷或變更原裁
    定。」、「當事人分擔訴訟費用者，法院為確定費用額之裁
    判時，除前條第二項情形外，應視為各當事人應負擔之費用
    ，已就相等之額抵銷，而確定其一造應賠償他造之差額。」
    、「法院未於訴訟費用之裁判確定其費用額者，第一審受訴
    法院於該裁判有執行力後，應依聲請以裁定確定之。依第一
    項確定之訴訟費用額，應於裁定送達之翌日起，加給按法定
    利率計算之利息。」，民事訴訟法第第490 條第1 項、第93
    條、第91條第1 、3 項分別定有明文。而民事訴訟之費用可
    分為裁判費及裁判外費用，前者為當事人對於司法行為所支
    付之報酬，而收歸國庫之費用；後者係指依法令所定裁判費
    以外之各項訴訟費用，鑑定所需費用亦屬之。
三、經查，抗告人依臺灣高等法院高雄分院上開函文而分別預付
    鑑定費用49,000元、5,000 元計54,000元乙節，業據抗告人
    提出收據2 紙為證，並本院調閱前開民事事件卷宗查明屬實
    ，是上開鑑定費用既屬訴訟費用之一，自應予列入訴訟費用
    額之計算以確定當事人所應負擔之額度，而經本院調卷審查
    後，相對人應賠償抗告人之訴訟費用額即如附表所示確定為
    47,545元。原裁定漏未將抗告人預付之上開鑑定費用列入訴
    訟費用額計算，尚有未洽，抗告意旨求予廢棄改判，為有理
    由，自應予以撤銷，改裁定如主文所示。
四、據上論結：本件抗告為有理由，依民事訴訟法第490 條第 1
    項、第95條、第78條之規定，裁定如主文。
中    華    民    國    95    年    7     月    7     日
                  民事第五庭   法  官  王雅苑
正本係照原本作成。
如不服本裁定，應於送達後10日內，向本院提出抗告狀，並繳納
裁判費新台幣1,000元。
中    華    民    國    95    年    7     月    7     日
                               書記官  洪育祺
附表：
┌─────────────────────┐
│計算書                                    │
├────────┬────────────┤
│項      目      │金      額 （ 新臺幣 ） │
├────────┼────────────┤
│支付命令裁判費  │45元                    │
├────────┼────────────┤
│第一審裁判費    │5,730元                 │
├────────┼────────────┤
│支付命令及第一審│141 元（175 元+340元- 退│
│郵費            │郵374元）               │
├────────┼────────────┤
│第二審裁判費    │4,635元                 │
├────────┼────────────┤
│鑑定費          │54,000元                │
├────────┼────────────┤
│總     計       │64,551元                │
├────────┼────────────┤
│抗告人應負擔部分│6,455 元（64,551×1/10，│
│                │元以下4 捨5 入），扣除前│
│                │已預付之54,000元，相對人│
│                │尚應賠償其47,545元（54,0│
│                │00-6,455=47,545）       │
└────────┴────────────┘


司法院資訊處製作；財團法人民間司法改革基金會備份。
